臺灣臺中地方法院刑事判決
111年度訴字第232號
公  訴  人  臺灣臺中地方檢察署檢察官
被      告  蕭棋榮


指定辯護人  本院公設辯護人蔡育萍  
被      告  張郡淳


選任辯護人  黃紫芝律師（法扶律師）
上列被告等因殺人未遂等案件，經檢察官提起公訴（110年度偵
字第40805號），本院判決如下：
    主    文
庚○○共同犯傷害致重傷罪，處有期徒刑參年拾月。
丁○○共同犯傷害致重傷罪，累犯，處有期徒刑參年肆月。
    犯罪事實
一、緣甲○○於民國110年12月12日4時多許，與友人一同至址設臺
    中市○區○○路0段000○00號之「酒癮酒吧」飲酒作樂，疑因酒
    醉而與店內女公關發生糾紛，甲○○因與該店之業績幹部戊○○
    （另經檢察官為不起訴處分確定）為舊識，即打電話邀約戊○○來店裡，適欲擔任該店業績幹部之庚○○與戊○○在一起，2
    人遂一同回到「酒癮酒吧」，戊○○看見友人丁○○在店內，亦
    邀丁○○留下飲酒。戊○○走至櫃臺內置放私人物品時，庚○○經
    人告知即前往質問甲○○為何與店內女公關發生糾紛，丁○○則
    在旁聽聞，庚○○、丁○○主觀上雖無致甲○○重傷害之故意，且
    不期待甲○○發生重傷害之結果，然其等均為智慮正常之成年
    人，客觀上能預見頭部、眼睛為人體重要部位及器官，內有
    掌管視覺功能之視神經，如以玻璃酒瓶等質地堅硬之物，用
    力、持續毆擊甲○○之頭臉部位，或抓甲○○之頭臉部撞擊材質
    堅硬之桌角，極可能傷及頭顱內之視神經，造成甲○○眼睛視
    力機能嚴重減損之重傷害結果，主觀上均疏未預見上開重傷
    害結果，庚○○在與甲○○一言不合之下，基於傷害人之身體之
    犯意，接續持酒瓶敲擊甲○○之頭部共10餘下，導致6、7支酒
    瓶因彈落地面而破掉，並徒手毆打甲○○之頭部、以腳踢踹甲○○之身體、持麥克風敲打甲○○之頭部1下，戊○○及其他店內
    人員見狀即出面勸阻，經勸阻後，甲○○即往外走出；惟雙方
    在店門口交談後，庚○○以手拉、丁○○以手推之方式一起將甲○○帶回店內，繼續談論應如何賠償女公關之事，庚○○並持續
    徒手毆打甲○○臉部、以腳踢踹甲○○，欲再拿櫃臺上的酒瓶、
    招牌架打甲○○，惟遭戊○○阻止，嗣再拿垃圾桶砸向甲○○臉部
    ，復因甲○○於過程中，疑似有辱罵丁○○之言語，丁○○在場見
    聞，知悉甲○○已遭庚○○以上開方式毆擊頭臉部而受有傷害，
    因惱怒甲○○出言不遜，主觀上亦疏未預見，基於與庚○○共同
    傷害甲○○之默示犯意聯絡，亦徒手毆打甲○○頭部，接續將甲○○壓倒撞向木製之桌子，且以雙手抓著甲○○頭部去撞擊桌邊
    ，致甲○○跌倒在地，店內人員見狀即將丁○○推離該處，戊○○
    則攙扶甲○○並請甲○○之友人協助送醫。甲○○因遭受前開攻擊
    ，而受有創傷性蜘蛛網膜下出血、腦水腫、癲癇、唇表淺損
    傷、右眼眼瞼及眼周圍開放性傷口等傷害，經就醫後，發現
    右眼眶底部破裂性骨折併視神經病變，持續治療後，因右眼
    視神經萎縮無法復原，最佳矯正視力為眼前手動40公分，而
    達右眼視能嚴重減損之重傷害結果。
二、案經甲○○訴由臺中市政府警察局第一分局報告臺灣臺中地方
    檢察署檢察官偵查起訴。
    理    由
壹、證據能力部分：
一、按被告以外之人於審判外之陳述雖不符刑事訴訟法第159條
    之1至第159條之4等4條之規定，而經當事人於審判程序同意
    作為證據，法院審酌該言詞陳述或書面陳述作成時之情況，
    認為適當者，亦得為證據。當事人、代理人或辯護人於法院
    調查證據時，知有刑事訴訟法第159條第1項不得為證據之情
    形，而未於言詞辯論終結前聲明異議者，視為有前項之同意
    ，刑事訴訟法第159條之5定有明文。查本案以下所引用被告
    以外之人於審判外之言詞或書面陳述，業經於審理期日踐行
    調查證據程序，檢察官、被告庚○○、丁○○及其等辯護人均已
    當庭表示無意見，且迄至言詞辯論終結前亦未聲明異議，本
    院審酌該等言詞或書面陳述之製作及取得，並無證據顯示有
    何違背程序規定而欠缺適當性之情事，認以之為證據應屬適
    當，自均有證據能力。
二、本案以下所引用之非供述證據，經本院於審理中提示並告以
    要旨而為調查時，檢察官、被告庚○○、丁○○及其等辯護人均
    未表示無證據能力，本院審酌該等證據作成及取得之程序均
    無違法之處，依上開規定之反面解釋，亦應認均有證據能力
    。
貳、認定犯罪事實所憑之證據及理由：　　
一、上開犯罪事實，業據被告庚○○於本院審理時坦承不諱，被告
    丁○○固坦承有傷害告訴人甲○○之犯行，然否認有何傷害致重
    傷犯行，辯稱：我是基於生氣才出手打告訴人，我不知道告
    訴人會傷的這麼嚴重，導致重傷結果不是我造成的等語。被
    告庚○○之辯護人為其辯護稱：告訴人所受的右眼傷勢，經過
    醫院的函詢，也認為有可能是酒瓶毆打，也有可能是跌倒撞
    擊所造成的，難以認定當時被告庚○○出手時，就有要對告訴
    人的眼部有重傷害的犯意，應該是只有基於傷害的故意等語
    。被告丁○○之辯護人為其辯護稱：被告丁○○沒有否認傷害的
    結果，但按照告訴人就醫紀錄，報告裡提到是1個重大的外
    力造成視神經受傷，導致視力減損，是否真的是因為在4點3
    5分時被告丁○○所打的那幾個巴掌所造成的？被告丁○○確實
    有打告訴人的頭部，是否真的是因為這幾下就導致告訴人的
    眼眶骨碎，而造成視神經的減損，請審酌告訴人的傷勢是否
    真的跟被告丁○○有關等語。
二、被告庚○○部分：
㈠、被告庚○○於上開時間、地點，因處理「酒癮酒吧」女公關與
    告訴人間之糾紛，在與告訴人一言不合之下，接續持酒瓶敲
    擊告訴人之頭部10餘下，導致6、7支酒瓶因彈落地面而破掉
    ，並徒手毆打告訴人之頭部、以腳踢踹告訴人之身體、持麥
    克風敲打告訴人之頭部1下，經戊○○及其他店內人員勸阻後
    ，告訴人即往外走出，惟雙方在店門口交談後，被告庚○○及
    丁○○又一起將告訴人拉、推回店內，繼續交涉應如何賠償女
    公關之事，被告庚○○並有持續徒手毆打告訴人臉部、以腳踢
    踹告訴人身體，欲拿櫃臺上的酒瓶、招牌架打告訴人，且拿
    垃圾桶砸向告訴人臉部，之後則由被告丁○○毆打告訴人，告
    訴人因而受有創傷性蜘蛛網膜下出血、腦水腫、癲癇、唇表
    淺損傷、右眼眼瞼及眼周圍開放性傷口等傷害，經就醫後，
    發現右眼眶底部破裂性骨折併視神經病變等事實，業經證人
    即告訴人甲○○、證人戊○○於本院審理時（見本院卷一第354
    至381、382至395頁）、證人即「酒癮酒吧」店長己○○、證
    人即被告友人戴孟皇、林明鴻、高天佑、證人張琇媚於警詢
    及偵訊時（見他卷第29至32、223至225、37至41、239至241
    、47至50、245至246、51至53、235至236、55至61、229至2
    31頁）均證述明確，核與本院勘驗結果相符，此有勘驗筆錄
    在卷可稽（見本院卷一第351至353頁、卷二第122至131頁）
    ，且有現場監視器影像截圖42張、澄清綜合醫院110年12月1
    2日診斷證明書、指認犯罪嫌疑人紀錄表、犯罪嫌疑人指認
    表、真實姓名對照表（見他卷第93至113、157、213至219頁
    ）、佛教慈濟醫療財團法人臺中慈濟醫院111年1月10日、28
    日診斷證明書、澄清綜合醫院111年1月12日診斷證明書、甲○○傷勢照片6張（見本院卷一第78至80、299至309頁）附卷
    為憑，是此部分事實，應堪認定。
㈡、按刑法第277條第2項後段規定之傷害致人重傷罪，係對於犯
    普通傷害罪致發生重傷結果所規定之加重結果犯，參酌同法
    第17條規定，以行為人所實施之普通傷害行為，乃「客觀上
    能預見」可能發生超越其犯意所生之較重結果即重傷結果，
    但行為人「主觀上不預見」者為要件；即加重結果犯係以該
    行為人對於其行為所生，「客觀上有預見可能」之加重之結
    果，但行為人事實上因當時之疏忽致「未預見」為要件（最
    高法院96年度台上字第6924號判決意旨參照）。告訴人因前
    揭傷勢，造成右眼視神經損傷，右眼視力缺損持續，可能無
    法復原，經醫師持續治療後，右眼視神經萎縮無法復原，最
    佳矯正視力為眼前手動40公分，而達右眼視能嚴重減損之重
    傷害結果，亦有澄清綜合醫院111年2月17日澄高字第111005
    6號函暨檢附相關病歷資料、佛教慈濟醫療財團法人臺中慈
    濟醫院111年3月8日慈中醫文字第1110368號函暨檢附病情說
    明書及病歷影本、澄清綜合醫院111年5月17日澄高字第1110
    000179號函、佛教慈濟醫療財團法人臺中慈濟醫院111年5月
    26日慈中醫文字第1110755號函暨檢附病情說明書（見本院
    卷一第81至116、145至183、293、295、297、299至309頁）
    、佛教慈濟醫療財團法人臺中慈濟醫院111年9月13日慈中醫
    文字第1111241號函暨檢附病情說明書（見本院卷二第67、6
    9頁）存卷可考，堪認告訴人右眼視力機能已達嚴重減損之
    程度，為重傷害，且告訴人右眼視神經損傷是外力創傷造成
    ，被告庚○○以酒瓶敲擊告訴人頭部之行為與告訴人之重傷害
    結果，有相當因果關係，亦堪認定。
㈢、公訴意旨雖以被告庚○○於上開時、地，明知頭部為人體重要
    器官，持續以器物攻擊恐致他人發生死亡結果，仍基於不確
    定之殺人犯意，以酒瓶敲擊告訴人頭部數十下，並敲破約6
    、7支酒瓶，造成告訴人受有前揭傷害，因送醫急診始倖免
    於難，因認被告庚○○涉犯刑法第271條第2項、第1項之殺人
    未遂罪嫌等語。然查：
  ⒈殺人罪、重傷害罪或傷害罪之區別，乃以被告行為時，其主
    觀上之犯意而定。至被害人之傷痕多寡、輕重、深淺及有無
    明顯立即之致命危險等因素，固不失為判斷殺人罪、重傷害
    罪及傷害罪之認定資料，惟仍須佐以行為人與被害人間之恩
    怨情仇、是否使用兇器、兇器是否預先準備、兇器種類為何
    、下手攻擊之部位、時間久暫、是否為偶發狀況、行為時之
    態度，並尚應深入觀察行為人與被害人之關係、衝突之起因
    、行為當時所受之剌激、下手力量之輕重，被害人受傷之情
    形及行為事後之態度及其他客觀之具體情事等，加以綜合判
    斷，推認判定行為人行兇之際究係殺人罪、重傷害罪或傷害
    罪之犯意；因此，不能僅因被害人受傷之位置係屬人體要害
    ，即認定加害人自始即有殺害被害人之犯意。再者，重傷害
    之成立，以有毀敗他人身體機能之故意，著手於傷害之實行
    而發生毀敗之結果為要件，是使人受重傷與普通傷害之區別
    ，應以行為人於加害時有無使人受重傷之故意為斷。故有關
    重傷害犯意之有無，應斟酌事發經過之相關事證，包括被害
    人受傷部位、所用兇器、行為當時之具體情況等一切情狀以
    為判斷。
  ⒉被告庚○○自陳與告訴人並不相識，案發當天是第一次見面等
    語（見本院卷一第139頁），核與證人甲○○於本院審理時之
    證述一致（見本院卷一第362至363頁），而被告庚○○之所以
    出現在案發現場，是因為告訴人打電話給友人戊○○一起喝酒
    ，適逢被告庚○○在旁，戊○○遂找被告庚○○一起下去店內，亦
    經證人戊○○於本院審理時證述在卷（見本院卷一第382至383
    、392頁）。又本案乃因被告庚○○質問告訴人是否有欺負或
    恐嚇店內女公關，雙方一言不合，後續因與告訴人就女公關
    之賠償金談論不攏而接續為毆打行為等節，業經證人戊○○於
    本院審理時（見本院卷一第386至387、392頁）、證人己○○
    於偵訊時（見他卷第223至224頁）、證人戴孟皇於偵訊時（
    見他卷第239至341頁）、證人林明鴻於偵訊時（見他卷第24
    5至246頁）、證人高天佑於偵訊時（見他卷第235至236頁）
    證述明確。由此可知，被告庚○○單純是與證人戊○○一同下去
    「酒癮酒吧」，其與告訴人本不相識，彼此間應無仇隙存在
    ，案發時純粹是因知悉店內女公關可能遭告訴人恐嚇，為處
    理此事而前往質問告訴人，是在處理他人之糾紛，並非是因
    自己與告訴人間有糾紛存在，雙方因一言不合而起衝突之偶
    發狀況，即便被告庚○○有持酒瓶敲擊告訴人頭部之行為，亦
    難以此逕認其主觀上有殺人之犯意。
  ⒊觀之現場監視器影像之勘驗筆錄內容（見本院卷二第122至12
    7頁），被告庚○○於110年12月12日4時13分許與戊○○一同出
    現在「酒癮酒吧」，且於同日4時14分23秒起至4時29分56秒
    告訴人第一次離開店內期間，雖有多次持酒瓶或麥克風等硬
    物敲擊告訴人頭部之行為，然被告庚○○並非持續不間斷的猛
    烈敲擊，最多連續敲擊3次或2次，或敲擊1次，復於其他人
    勸阻或酒瓶彈落時，均有停手，且酒瓶破裂係因彈落地面而
    破裂，並非因敲擊告訴人頭部敲到破裂，業經證人甲○○、戊○○證述明確（見本院卷一第367、371、389、393頁），再者
    ，此段期間被告庚○○不斷與告訴人對話，過程中告訴人友人
    及店內其他人員皆在場見聞，被告丁○○亦有帶著疑似遭恐嚇
    之女公關到被告庚○○旁邊，可見被告庚○○確實是與告訴人交
    談有無恐嚇店內女公關之事，此亦與證人己○○、戴孟皇、林
    明鴻、高天佑上開證詞大致相符，證人甲○○於本院審理時雖
    否認有與店內女公關發生糾紛及辱罵被告2人等語（見本院
    卷一第354、373頁），然與事實不符，並無可採。又依卷附
    現場監視器影像截圖所示，倘若被告庚○○當時毆打行為有致
    人於死之意，則在場者除證人戊○○之外，尚有與告訴人同行
    之友人3名及店內人員數名，見此衝突，豈有無人報警之理
    ？顯見現場氛圍亦讓人以為是處理事情時，雙方一言不合而
    動手，非蓄意之攻擊行為。是被告庚○○供稱因告訴人有講一
    些不好聽的話反駁，其一時氣憤才動手打告訴人等語，核與
    上開勘驗內容大致吻合，應可採信。從而，被告庚○○與告訴
    人彼此間並無深仇大恨，則被告庚○○縱不滿告訴人當時之態
    度或舉止，有加以教訓之動機，然衡情斷無僅因此細故而驟
    下殺機，非致告訴人於死不可之理。
  ⒋再者，被告庚○○於同日4時31分48秒與被告丁○○一起拉、推告
    訴人再度進入「酒癮酒吧」後，至同日4時36分36秒遭人帶
    離現場期間，被告庚○○雖有徒手打告訴人、持面紙盒、垃圾
    桶等物品砸向告訴人及以腳踢踹告訴人之行為，但在之後被
    告丁○○毆打告訴人時，亦有出手制止（見本院卷二第127至1
    30頁），而非在場助勢或一起圍毆。
  ⒌綜上可知，被告庚○○應係不滿告訴人所為，基於教訓之意思
    ，始有上開行為，其主觀上並無戕害他人生命之犯意，且依
    現存卷證資料，亦查無被告庚○○有殺害告訴人之直接故意或
    間接故意之具體事證，自不能僅以被告庚○○持酒瓶敲擊頭部
    之傷害部位，推斷或擬制被告庚○○為傷害行為當時，即有縱
    致告訴人受死亡結果亦不違其本意之間接故意，自難遽以殺
    人未遂之罪責相繩。公訴人未考量被告庚○○有無殺人動機及
    上開情事，逕認被告庚○○有殺人之不確定犯意，容有誤會。
㈣、綜上，足徵被告庚○○上開任意性之自白與事實相符，堪可採
    信。
三、被告丁○○部分：
㈠、按共同實行犯罪行為之人，在合同意思範圍內，各自分擔犯
    罪行為之一部，相互利用他人之行為，以達其犯罪之目的者
    ，即應對於全部所發生之結果，共同負責；共同正犯間，非
    僅就其自己實行之行為負其責任，並在犯意聯絡之範圍內，
    對於他共同正犯所實行之行為，亦應共同負責；又共同正犯
    不限於事前有協議，即僅於行為當時有共同犯意之聯絡者亦
    屬之，且表示之方法，不以明示通謀為必要，即相互間有默
    示之合致亦無不可（最高法院97年度台上字第2517號判決意
    旨參照）。本案被告庚○○前階段持玻璃酒瓶敲擊告訴人頭部
    時，被告丁○○係站在被告庚○○旁邊，有現場監視器影像截圖
    可參（見偵卷第161、165頁），且被告丁○○自承被告庚○○有
    拿酒瓶往甲○○頭上敲打，大約有敲數十下，敲破的酒瓶有6
    、7支，我們在旁邊幫忙阻擋等語（見本院卷一第267頁），
    是被告丁○○確實有在場目睹衝突過程；參以被告丁○○於偵訊
    時坦稱：對方又被帶進店裡，被告庚○○拿酒吧上的酒瓶，我
    跟戊○○去把它搶下來，之後我有去關心，問他怎麼樣，但他
    突然罵我，我就情緒失控，掌摑他兩巴掌，並揮了一拳等語
    （見偵卷第350頁），然依照現場監視器影像可知，被告丁○○不僅有上開行為，尚有以雙手壓告訴人頭部，及以雙手抓
    住告訴人頭部向旁邊桌子撞擊之行為，有本院勘驗筆錄及現
    場監視器畫面截圖在卷可證（見本院卷一第352、449至455
    頁）。依被告丁○○、庚○○顯現在外之積極行為，已足認其2
    人傷害告訴人行為之心意一致，被告2人除有徒手掌摑告訴
    人臉部之行為外，被告庚○○尚有持酒瓶、麥克風等物品敲擊
    告訴人頭部、被告丁○○亦有抓告訴人頭部撞擊桌邊，此等傷
    害告訴人之行為，係在其等相互間默示合致傷害告訴人之犯
    意聯絡範圍內，彼等利用各別分工之行為，以遂行犯罪之目
    的，均應就彼此之犯行，負共同正犯之責。
㈡、刑法上之傷害致重傷罪為加重結果犯，如多數人下手傷害，
    本有犯意之聯絡，即屬共同正犯，對於共犯間之實施行為，
    既互相利用，就傷害之結果，自應同負責任；如因傷害而生
    之重傷害結果，係行為人間合同行為所致，且為客觀上所得
    預見，則無論重傷於何人所加之傷，在共犯間均應同負全部
    之責，並無分別何部分之傷，為何人下手之必要。本案告訴
    人經友人送往澄清綜合醫院急救，經診斷受有創傷性蜘蛛網
    膜下出血、腦水腫、癲癇、唇表淺損傷、右眼眼瞼及眼周圍
    開放性傷口等傷害，當時右眉撕裂傷傷口縫6針，右眼下多
    處淺性撕裂傷、右眼底有出血，右眼腫無法張開，於110年1
    2月14日會診眼科醫師，經診斷為右眼外傷性視神經病變，
    最後於111年2月10日回診，右眼視力缺損持續，可能無法復
    原，有澄清綜合醫院110年12月12日、111年1月12日出具之
    診斷證明書、111年2月17日澄高字第1110056號函暨檢附相
    關病歷資料在卷可考（見偵卷第157頁、本院卷一第79、81
    至116頁）；告訴人另於110年12月30日至佛教慈濟醫療財團
    法人臺中慈濟醫院眼科就診，經持續治療後，右眼視神經萎
    縮無法復原，最佳矯正視力為眼前手動40公分，而達右眼視
    能嚴重減損之重傷害結果，此有該院111年1月10日、111年1
    月28日、111年5月26日慈中醫文字第1110755號函檢附病情
    說明書、111年9月13日慈中醫文字第1111241號函檢附病情
    說明書存卷為憑（見本院卷一第78、80、145至183、295至2
    97頁、卷二第67至69頁），而告訴人所受之右眼視神經損傷
    是外力創傷造成，酒瓶敲打或跌倒撞倒桌角都有可能造成，
    亦有澄清綜合醫院111年5月17日澄高字第1110000179號函在
    卷可稽（見本院卷二第293頁），堪認告訴人右眼視神經受
    損致右眼視能嚴重減損之重傷害，被告庚○○持酒瓶敲打、被
    告丁○○抓頭撞擊桌邊都會造成，被告丁○○之行為，與告訴人
    之重傷害結果，仍具有相當因果關係甚明。
㈢、據此，被告丁○○知悉被告庚○○質問告訴人有無恐嚇店內女公
    關之事，並在場見聞，目睹被告庚○○先前已接續持玻璃酒瓶
    敲擊告訴人頭部，被告丁○○仍再抓告訴人頭部撞擊木製材質
    之桌邊，其於主觀上雖無致告訴人重傷害之故意，且不期待
    告訴人發生重傷害之結果，然其係84年生，於案發當時為26
    歲，有其年籍資料在卷足憑，有相當社會經歷，為智識正常
    之成年人，應有正常判斷事理之能力，客觀上能預見頭部為
    人體重要部位，眼睛為人體重要器官，且距離頭部甚近，內
    有掌管視覺功能之視神經，如以玻璃酒瓶等質地堅硬之物，
    用力、持續毆擊告訴人之頭臉部位，或推甲○○之頭臉部撞擊
    材質堅硬之桌角，均極可能傷及頭部內之視神經，造成甲○○
    眼睛視力機能嚴重減損之重傷害結果。被告丁○○案發之初固
    基於普通傷害之犯意，然其客觀上既已有預見告訴人將因其
    等之傷害行為致受重傷之可能性存在，而案發時並無其他不
    能注意之情事，被告丁○○主觀上竟疏未預見及此，仍為上開
    傷害行為，終致告訴人右眼視能嚴重減損，是依前揭說明，
    被告丁○○仍應對告訴人受重傷之結果，與被告庚○○共同負傷
    害致重傷之責。
四、綜上所述，本案事證明確，被告庚○○、丁○○共同傷害致重傷
    犯行，均堪認定，應予依法論科。
參、論罪科刑： 　　
㈠、核被告庚○○、丁○○所為，均係犯刑法第277條第2項後段之傷
    害致重傷罪。公訴意旨認被告庚○○所為係涉犯刑法第271條
    第1項之殺人既遂罪嫌云云，尚有未洽，惟因起訴之基本社
    會事實同一，並經審理中當庭告知上開變更之罪名（見本院
    卷二第121頁），對於被告庚○○之防禦權不生影響，爰依刑
    事訴訟法第300條規定變更起訴法條。而被告丁○○部分，業
    經公訴人當庭變更起訴法條為刑法第277條第2項後段之傷害
    致重傷罪（見本院卷二第143頁），自無庸變更起訴法條，
    併此說明。
㈡、被告庚○○、丁○○於同一時、地傷害告訴人之數行為，各係基
    於單一犯意，在時空密接之情形下，接續侵害同一法益，該
    數行為之獨立性極為薄弱，依一般社會健全觀念，在時間差
    距上，難以強行分開，在刑法評價上，以視為數個舉動之接
    續施行，合為包括之一行為予以評價，較為合理，應屬接續
    犯之一罪關係。
㈢、被告庚○○、丁○○間，有犯意聯絡及行為分擔，均應論以共同
    正犯。
㈣、被告丁○○前因妨害性自主、詐欺等案件，經臺灣苗栗地方法
    院以105年度聲字第51號裁定應執行有期徒刑1年5月確定，
    並接續執行本院103年度審簡字第4號判決判處之拘役20日，
    於106年5月20日縮刑期滿執行完畢出監，此有檢察官提出之
    被告丁○○臺灣高等法院被告前案紀錄表、上開裁判、執行指
    揮書電子檔紀錄、本院公務電話紀錄在卷可稽（見本院卷二
    第13至19、25至53、185、187頁），被告丁○○受有期徒刑執
    行完畢後5年內故意再犯本案有期徒刑以上之罪，為累犯；
    本院衡酌被告丁○○前經執行有期徒刑完畢，與本案之罪質雖
    不相同，惟均屬故意犯罪，其於前案有期徒刑執行完畢後，
    理應產生警惕作用，其再犯本案，足見其對於刑罰之反應力
    顯然薄弱，有其特別惡性，並無司法院釋字第775號解釋意
    旨所指個案應量處最低法定刑，又無法適用刑法第59條減輕
    其刑，而應依此解釋意旨裁量不予加重最低本刑之情形，爰
    依刑法第47條第1項規定加重其刑。
㈤、爰以行為人之責任為基礎，審酌被告庚○○、丁○○均係智識正
    常之成年人，並非不知法秩序對於人之身體完整性、不可侵
    害性、生理機能健全設有保護規範，其2人與告訴人素不相
    識且無仇隙，明知頭部眼睛為人體重要部位及器官，外力重
    擊可能傷及視神經，導致視力嚴重減損，竟僅因為處理他人
    糾紛，一言不合而為本案犯行，由被告庚○○持玻璃酒瓶、麥
    克風等硬物敲擊告訴人頭部共10餘下，被告丁○○雙手抓告訴
    人頭部撞擊桌邊，對告訴人身體施加暴力，主觀惡性非輕，
    對告訴人身體所生損害甚鉅，復參諸被告庚○○為主要傷害者
    、傷害時間較長、手段較嚴重等參與程度，及被告庚○○犯後
    坦承犯行，被告丁○○僅坦承部分犯行之犯後態度，兼衡被告
    2人迄今均未能與告訴人達成和解，取得告訴人諒解並彌補
    其損害，暨被告2人自陳之智識程度、職業、家庭生活狀況
    （見本院卷二第143頁）等一切情狀，分別量處如主文所示
    之刑。
據上論斷，應依刑事訴訟法第299條第1項前段、第300條，判決
如主文。
本案經檢察官乙○○提起公訴，檢察官黃元亨、丙○○到庭執行職務
。　
中　　華　　民　　國　　111 　年　　11　　月　　16　　日
            刑事第八庭    審判長法  官  簡芳潔
                                法  官  林秉賢
                                法  官  王靖茹
以上正本證明與原本無異。
如不服本判決應於收受送達後20日內向本院提出上訴書狀，並應
敘述具體理由；其未敘述上訴之理由者，應於上訴期間屆滿後20
日內向本院補提理由書（均須按他造當事人之人數附繕本）「切
勿逕送上級法院」。
告訴人或被害人如不服判決，應備理由具狀向檢察官請求上訴，
上訴期間之計算，以檢察官收受判決正本之日起算。
                                書記官  廖于萱
中　　華　　民　　國　　111 　年　　11　　月　　16　　日
附錄論罪科刑法條：
中華民國刑法第277條
傷害人之身體或健康者，處5年以下有期徒刑、拘役或50萬元以
下罰金。
犯前項之罪，因而致人於死者，處無期徒刑或7年以上有期徒刑
；致重傷者，處3年以上10年以下有期徒刑。